臺灣臺北地方法院刑事判決　　　　　　　96年度易字第2107號
公　訴　人　臺灣臺北地方法院檢察署檢察官
被　　　告　FITRI MIL.
　　　　　　　　　　在臺無固定.
選任辯護人　何朝棟律師
上列被告因竊盜案件，經檢察官提起公訴（九十六年度偵字第
一五七二六號），本院判決如下：
    主  文
FITRI MILA MARYANTI竊盜，處有期徒刑伍月，如易科罰金，以
新臺幣壹仟元折算壹日；減為有期徒刑貳月又拾伍日，如易科罰
金，以新臺幣壹仟元折算壹日，並於刑之執行完畢或赦免後，驅
逐出境。
    事  實
一、FITRI MILA MARYANTI 係甲○○配偶吳禮弘所雇用印尼籍監
    護工，於民國九十四年六月一日入境臺灣，在臺北縣新店市
    ○○○街六六之三號九樓吳禮弘、甲○○夫婦住處，負責看
    護甲○○重度殘障之公公吳文凱及整理家務，因而得悉甲○
    ○擺放抽屜鑰匙之位置，竟萌生貪念，於九十五年十月二十
    九日中午十二時許，趁吳禮弘、甲○○外出，意圖為自己不
    法之所有，取出鑰匙擅自開啟抽屜，徒手竊取甲○○所有之
    日幣一萬六千元，並取走皮製小狗撲滿裡價值共約新臺幣一
    千元之多枚新臺幣五十元硬幣及多枚新臺幣十元硬幣，得手
    後旋即攜帶其護照、居留證、健保卡等證件逃逸，嗣於同日
    晚間八時許，甲○○返家後發覺FITRI MILA MARYANTI逃跑
    ，獨留公公吳文凱一人在家，察覺有異，經巡視家中財物，
    而悉上情，隨後報警處理，迨九十六年七月七日FITRI MILA
    MAR YANTI在彰化縣某處為內政部警政署出國及移民署彰化
    專隊隊員查獲。
二、案經臺北縣政府警察局移請臺灣臺北地方法院檢察署檢察官
    偵查起訴。
    理  由
一、訊據被告FITRI MILA MARYANTI 矢口否認有何竊盜犯行，辯
    稱伊雖有於九十五年十月二十九日中午十二時許，趁吳禮弘
    、甲○○外出，擅自以甲○○預藏於家中之鑰匙開啟抽屜，
    取走抽屜內伊之護照、居留證、健保卡等證件後逃離，然伊
    並未竊取置放於抽屜內之日幣一萬六千元及撲滿裡之硬幣云
    云。惟查，上揭事實業據證人甲○○於本院審理中結證稱被
    告從九十四年六月一日起受僱擔任監護工，負責在臺北縣新
    店市○○○街六六之三號九樓住處，照顧因罹患中風而重度
    殘障之公公吳文凱及整理家務，九十五年十月二十九日上午
    伊與先生吳禮弘外出，當日晚間八時許返家，發現被告未在
    家中照顧公公吳文凱，公公吳文凱表示被告於午間外出後便
    不見蹤影，伊察覺有異，隨即檢視家中財物，發現家中門窗
    未遭破壞，亦無遭外人入侵之現象，僅平日上鎖之抽屜遭他
    人開啟，抽屜裡放置之日幣一萬六千元連同被告之證件均不
    逸而飛，一只皮製小狗撲滿裡超過八分滿之新臺幣五十元硬
    幣及新臺幣十元硬幣亦遭他人竊取，僅餘約半滿，重量明顯
    減輕，因而認定係被告竊取財物後攜帶證件逃跑，立即聯繫
    仲介公司，仲介公司表示外勞逃跑需等待七十二小時，伊因
    而遲至九十五年十一月一日始前往臺北縣政府警察局新店分
    局碧潭派出所報案並製作筆錄等情（見本院卷第四四至四九
    頁），經核與證人於九十五年十一月一日警詢、九十六年七
    月十六日警詢及九十六年八月七日偵查中證述情節見完全相
    符（見偵卷第十至十五頁及第四十至四四頁），並有外勞居
    留資料查詢—明細內容顯示畫面（見偵卷第二四頁）、行政
    院勞工委員會九十五年十一月九日勞職外字第○九五一二三
    八二一四號函（見偵卷第二五頁）、連續曠職三日失去聯繫
    外國人名冊（見偵卷第二六頁）及行政院勞工委員會九十四
    年六月十四日勞職外字第○九四○八六○○七四號函（見偵
    卷第二七、二八頁）附卷足憑，又證人甲○○與被告素無恩
    怨，其證言復受刑事具結之擔保，應無虛構事實誣陷被告之
    可能，而證人即社區之印尼籍勞工Astutik Puji亦於本院結
    證稱被告逃跑後，甲○○有打電話問伊被告下落時，曾提及
    被告逃跑時有竊取甲○○家中財物等情屬實（見本院卷第五
    十、五一頁），至證人Astutik Puji雖表示曾聽印尼籍友人
    轉述甲○○於佈告欄內張貼公告，指稱被告竊取美金一萬六
    千元等情，然此非證人Astutik Puji親自見聞，而係經由他
    人轉述得悉，甲○○復否認有張貼此公告，自不得以此質疑
    證人甲○○證詞之真實可信性；參以甲○○返家後，檢視家
    中門窗未遭破壞，亦無遭外人入侵之現象，僅平日上鎖之抽
    屜遭他人開啟，抽屜裡放置之日幣一萬六千元連同被告之證
    件均不逸而飛，皮製小狗撲滿裡超過八分滿之新臺幣五十元
    硬幣及新臺幣十元硬幣亦遭他人竊取，僅餘約半滿，而當時
    甲○○家裡僅有被告及甲○○公公二人在家，甲○○公公罹
    患中風，重度殘障，行動不便，被告坦承伊擅自開啟抽屜取
    走護照、居留證、健保卡等證件，卻無法合理交代抽屜內日
    幣及撲滿裡硬幣何以不逸而飛，綜上足徵證人甲○○證稱被
    告竊取抽屜裡竊內日幣一萬六千元及皮製小狗撲滿裡價值共
    約新臺幣一千元之多枚新臺幣五十元硬幣及多枚新臺幣十元
    硬幣後逃逸等情，應係事實，堪以採信，被告空言否認，顯
    係事後卸責之詞，不足採信。綜上，本件事證明確，被告竊
    盜犯行，堪以認定。
二、核被告所為，係犯刑法第三百二十條第一項竊盜罪。爰審酌
    被告係來臺之外籍監護工，不思努力工作，竟謀不勞而獲，
    竊取雇主家中財物，危害社會治安，犯罪後猶飾詞狡辯，兼
    衡其犯罪之動機、目的、手段、品行、智識程度、生活狀況
    等一切情狀，量處如主文所示之刑，並諭知易科罰金之折算
    標準。而被告犯罪時間係在九十六年四月二十四日之前，所
    犯非中華民國九十六年罪犯減刑條例第三條所列之罪，符合
    減刑條件，依減刑條例第二條第一項第三款減其宣告刑二分
    之一，故減為有期徒刑二月又十五日，並諭知易科罰金之折
    算標準。又被告為印尼籍，且已逾期居留，有其印尼國護照
    及中華民國外僑居留證在卷可按（見偵卷第二九頁），其既
    因本案犯行而受有期徒刑之宣告，爰依刑法第九十五條之規
    定，諭知於刑之執行完畢或赦免後驅逐出境。
三、公訴意旨另認被告於九十五年十月二十九日中午十二時許逃
    離甲○○住處前，另竊取序號：000000000000
    000號之Sony Ericsson 牌手機一支，涉犯竊盜罪嫌。惟
    查，證人甲○○於本院審理中結證稱上揭手機係被告要求伊
    代辦申購，以便與印尼家人聯絡，手機單機費用新臺幣三千
    多元，伊已從被告薪資中扣除，綁約二年，每月基本通話費
    新臺幣一百八十八元本應按月從被告薪資扣繳，被告未繳完
    二年即逃跑，故由伊代繳等情明確（見本院卷第四六至四八
    頁），足認上揭手機確係甲○○代被告所申購，並交付予被
    告使用，且被告已清償手機單機費用新臺幣三千多元，該手
    機之所有權應歸屬被告，縱被告未依約償付全部通話費用即
    攜帶手機逃離開，僅係單純民事糾紛，並不構成竊盜罪，此
    外復查無其他積極證據足資認定被告有何竊盜犯行，原應為
    無罪之諭知，惟公訴意旨認此部分與前開有罪部分係同一竊
    盜行為之實質上一罪關係，爰不另為無罪之諭知，附此敘明
    。
據上論斷，應依刑事訴訟法第二百九十九條第一項前段、第二百
八十四條之一，刑法第三百二十條第一項、第四十一條第一項前
段、第九十五條，中華民國九十六年罪犯減刑條例第二條第一項
第三款、第七條、第九條，刑法施行法第一條之一第一項、第二
項前段，判決如主文。
本案經檢察官蔡宏展到庭執行職務。
中　　華　　民　　國　　96　　年　　10　　月　　4 　　日
　　　　　　　　　刑事第十四庭  法　官　李家慧
以上正本證明與原本無異。
如不服本判決，應於判決送達後10日內，向本院提出上訴狀。
　　　　　　　　　　　　　　　　書記官　楊文祥
中　　華　　民　　國　　96　　年　　10　　月　　4 　　日
附錄本件論罪科刑法條：刑法第320條第1項。
中華民國刑法第320條
（普通竊盜罪、竊佔罪）
意圖為自己或第三人不法之所有，而竊取他人之動產者，為竊盜
罪，處 5 年以下有期徒刑、拘役或 5 百元以下罰金。
意圖為自己或第三人不法之利益，而竊佔他人之不動產者，依前
項之規定處斷。
前二項之未遂犯罰之。
